【裁判字號】    94,訴,3928
【裁判日期】    950404
【裁判案由】    毒品危害防制條例
【裁判全文】
臺灣臺中地方法院刑事判決              94年度訴字第3928號
公  訴  人  台灣台中地方法院檢察署檢察官
被      告  甲○○
上列被告因違反毒品危害防制條例案件，經檢察官提起公訴（94
年度毒偵字第5452、5578號）及移送併辦（95年度毒偵字第1080
號），本院合議庭裁定由受命法官獨任進行簡式審判程序，判決
如下：
    主  文
甲○○連續施用第一級毒品，累犯，處有期徒刑壹年壹月；又施
用第二級毒品，累犯，處有期徒刑肆月。應執行有期徒刑壹年
月。
    犯罪事實
一、甲○○前於民國（下同）89年間因施用毒品案件，經本院裁
    定送觀察、勒戒後，認有繼續施用毒品傾向，經本院裁定令
    入戒治處所施以強制戒治，並於90年12月27日強制戒治期滿
    。又因施用毒品案件經裁定令入戒治處所施以強制戒治，於
    93年1月9日法律修正釋放。其施用毒品犯行，則另由台灣台
    中地方法院檢察署檢察官於89年4月21日以89年度毒偵字第
    2686號聲請簡易判決處刑，並由臺灣臺中地方法院判處有期
    徒刑3月確定，於91年3月28日執行完畢出監；其後又因竊盜
    及施用毒品案件，經本院先後判處有期徒刑7月、8月確定，
    定其應執行刑為有期徒刑1年，於94年1月8日執行完畢。詎
    仍不知悔改，於前揭強制戒治釋放後，五年內復基於施用第
    一級毒品海洛因之概括犯意，自94年7月底某日起至95年1月
    13日或前一日止，連續在其位於臺中市○區○○○街48巷48
    號之住處、及臺中市○○地○○路邊，以將第一級毒品海洛
    因放進注射針筒內，加食水再注射之方式，非法施用第一
    級毒品海洛因多次。又另基於施用第二級毒品甲基安非他命
    （公訴人誤繕為安非他命，下同）之犯意，於94年9月1日下
    午5時許，在南投縣南投市○○路115號，以將甲基安非他命
    放入玻璃吸食器加以燒烤之方式，施用第二級毒品甲基安非
    他命一次。嗣分別於（１）94年8月3日下午6時許，在南投
    縣南投市○○○路51號，（２）94年9月1日下午8時許，在
    南投縣南投市○○路115號，（３）95年1月13日下午4時40
    分許，在臺中市○區○○路359之2號5樓之5為警查獲。
二、案經南投縣警察局中興分局報請臺灣臺中地方法院檢察署檢
    察官偵查起訴及移送併辦審理。
    理  由
一、上揭犯罪事實，業據被告於本院審理時坦承不諱，且其於前
    揭時地被查獲後，經警採集其尿液送驗結果，確均呈嗎啡陽
    性反應（施用海洛因者會在其體內代謝為嗎啡成分殘留，並
    經由尿液排出）；另被告於94年9月1日遭警查獲後採尿送驗
    結果，並呈甲基安非他命陽性反應，有詮昕科技股份有限公
    司藥物濫用檢測中心檢驗報告三紙附卷可憑。又被告甲○○
    前於89年間因施用毒品案件，經本院裁定送觀察、勒戒後，
    認有繼續施用毒品傾向，經本院裁定令入戒治處所施以強制
    戒治，並於90年12月27日強制戒治期滿。又因施用毒品案件
    經裁定令入戒治處所施以強制戒治，於93年1月9日法律修正
    釋放等情，有台灣臺灣高等法院被告全國前案紀錄表、刑案
    資料查註紀錄表各一份附卷可按。被告自白核與事實相符，
    應堪採信，本案事證已臻明確，被告犯行洵堪認定。
二、查被告前於強制戒治執行完畢後，復於五年內，再度施用第
    一級毒品海洛因及第二級毒品甲基安非他命，核其所為，係
    犯毒品危害防制條例第十條第一項、第二項之施用第一、二
    級毒品罪。又被告先後多次施用第一級毒品海洛因之行為，
    時間密接、犯罪構成要件相同，顯係基於概括犯意為之，應
    依連續犯規定，以一罪論，並依法加重其刑。被告有如事實
    欄所載之前科，有臺灣高等法院被告全國前案紀錄表在卷可
    稽，其受有期徒刑執行完畢後，於五年以內再犯本件有期徒
    刑以上之罪，均為累犯，各均應依刑法第四十七條規定加重
    其刑，施用海洛因部分則遞加之。其所犯上開二罪間，犯意
    各別，行為互殊，應予分論併罰。至犯罪事實欄被告於94年
    9月1日後至95年1月13日或前1日止之施用第一級毒品海洛因
    部分，雖未據起訴，惟或為檢察官以95年度毒偵字第1080號
    移送併案審理，或為被告所自承，並有前揭驗尿報告，被告
    此部分所犯施用第一級毒品海洛因犯行部分，因與其經檢察
    官起訴之施用第一級毒品海洛因犯行部分，具有連續犯之裁
    判上一罪關係，為起訴效力所及，本院自應併予審理。爰審
    酌被告曾因施用毒品案件接受觀察勒戒、強制戒治釋放後，
    又再次施用第一級毒品海洛因及第二級毒品甲基安非他命，
    足見被告自制能力尚有未足，而有接受相當期間監禁教化之
    必要，以促其及早矯正吸毒惡習；惟念及施用毒品固戕害個
    人健康至深，然就他人權益之侵害仍屬有限，及其犯罪目的
    、手段、犯後坦承犯行之態度等一切情狀，分別量處如主文
    所示之刑，並定其應執行之刑，以示懲儆。
據上論斷，應依刑事訴訟法第二百七十三條之一第一項、第二百
九十九條第一項前段，毒品危害防制條例第十條第一項、第二項
，刑法第十一條前段、第五十六條、第四十七條、第五十一條第
五款，判決如主文。
中    華    民    國    95    年    4    月    4    日
                  刑事第三庭    法  官  吳 進 發
上正本證明與原本無異。
如不服本判決，應於送達後十日內向本院提出上訴狀（須附繕
本），上訴於台灣高等法院台中分院。
                                書記官  李 國 敬
中    華    民    國    95    年    4    月    4    日
附錄論罪科刑法條
毒品危害防制條例第10條
施用第一級毒品者，處 6 月以上 5 年以下有期徒刑。
施用第二級毒品者，處 3 年以下有期徒刑。


司法院資訊處製作；財團法人民間司法改革基金會備份。
